臺灣臺北地方法院刑事判決　　　　　　　93年度易字第1347號
公　訴　人　臺灣臺北地方法院檢察署檢察官
被　　　告　甲○○
上列被告因違反毒品危害防制條例案件，經檢察官提起公訴（九
十三年度毒偵字第一七○六號、第一八二四號），本院判決如下
：
    主  文
甲○○連續施用第二級毒品，處有期徒刑陸月，如易科罰金，以
參佰元折算壹日。
扣案之甲基安非他命貳包（驗餘淨重各為零點壹壹捌貳公克、零
點肆伍肆柒公克）均沒收銷燬之。
    事  實
一、甲○○前因施用第二級毒品安非他命案件，先後二次經觀察
    、勒戒後，均認無繼續施用毒品之傾向，而由臺灣士林地方
    法院檢察署檢察官分別於民國九十一年五月三日、九十二年
    一月八日，以九十一年度毒偵字第五二九號、九十一年度毒
    偵字第一三七七號為不起訴處分確定，第二次觀察、勒戒係
    於九十二年一月八日執行完畢釋放；復因施用第二級毒品安
    非他命案件，經本院於九十三年六月二十四日以九十三年度
    易字第四九一號判處有期徒刑四月確定（現於臺灣臺北監獄
    執行中）。詎其猶不思悛悔，竟基於施用第二級毒品安非他
    命之概括犯意，連續自九十三年六月二十九日為警查獲採集
    尿液前回溯九十六小時內之某時起，多次在臺北縣中和市、
    永和市之工地及臺北市木柵某停車場等處，以將安非他命置
    於電燈泡內燒烤使之產生煙霧後吸食之方式，施用第二級毒
    品安非他命，嗣為警於九十三年六月二十九日零時十八分許
    在臺北市○○路、塔悠路口查獲，並扣得第二級毒品甲基安
    非他命一包（驗餘淨重零點一一八二公克）。而甲○○被查
    獲後復未能自省，仍承前揭之概括犯意，續以上開相同方式
    ，在前述地點多次施用第二級毒品安非他命，復於九十三年
    七月二十七日下午五時五十分許，再為警於臺北市○○○路
    與民生東路口前查獲，並扣得第二級毒品甲基安非他命一包
    （驗餘淨重零點四五四七公克）。
二、案經臺北市政府警察局松山分局、中山分局報請臺灣臺北地
    方法院檢察署檢察官偵查起訴。
    理  由
一、訊據被告甲○○對於前揭事實迭於本院調查、審理時坦承不
    諱（見本院卷第二四至二七頁、第五○、五一頁），且其於
    九十三年六月二十九日、同年七月二十七日為警查獲時所採
    集之尿液，經送臺灣尖端先進生技醫藥股份有限公司濫用藥
    物檢驗中心以酵素免疫分析法初步檢驗，復依氣相層析質譜
    議法確認檢驗結果，確均呈安非他命陽性反應，有該公司出
    具之九十三年七月九日、同年八月四日濫用藥物檢驗報告、
    保安大隊第三中隊查獲違反毒品危害防制條例嫌疑人尿液對
    照表、臺北市政府警察局中山分局毒品案件尿液委驗單各一
    紙在卷可稽（見九十三年度毒偵字第一八二四號卷第二、四
    ○頁、九十三年度毒偵字第一七○六號卷第三、五頁）。又
    被告第一次為警查獲時所扣得之顆粒物，經送國防部憲兵司
    令部刑事鑑識中心以電子天秤法、氣相層析質譜分析法鑑驗
    結果，含有甲基安非他命成份，此有國防部憲兵司令部刑事
    鑑驗中心93年8 月5 日（93）鑑字第09854 號鑑驗通知書一
    紙附卷可證（見九十三年度毒偵字第一八二四號卷第三頁）
    ；另被告於九十三年七月二十七日為警查獲時所扣得之透明
    結晶粉末一包，經送上開鑑驗中心以電子天秤法、液相萃取
    （溶劑萃取）前處理法、氣相層析質譜分析法鑑驗結果，亦
    確認該粉末中含甲基安非他命成份，此亦有該中心出具之93
    年8 月10日（93）宇鑑字第10395 號鑑驗通知書在卷可憑（
    見九十三年度毒偵字第一七○六號卷第四頁）。此外，尚有
    甲基安非他命二包（驗餘淨重各為零點一一八二公克、零點
    四五四七公克）扣案可資佐證，足徵被告所為任意性自白核
    與事實相符，應堪採信，本件事證明確，被告犯行堪以認定
    。
二、按施用第二級安非他命後會影響記憶能力及自主神經系統，
    判斷力及意志力亦均受限制，甚至引起精神錯亂，抑制呼吸
    ，並具有成癮性、濫用性，戒解不易，嚴重戕害人之身心健
    康，危害社會，是毒品危害防制條例第二條第二項第二款將
    之列為第二級毒品，不得非法施用、持有。故核被告所為，
    係犯毒品危害防制條例第十條第二項施用第二級毒品安非他
    命罪。其施用第二級毒品安非他命行為前所持有之第二級毒
    品安非他命，意在供己施用，其持有之低度行為應為施用之
    高度行為吸收，不另論罪。被告先後多次施用第二級毒品安
    非他命之犯行，時間緊接，觸犯構成要件相同之罪名，顯係
    基於概括犯意反覆為之，應依連續犯規定論以一罪，並依法
    加重其刑。爰審酌被告正值青壯年，不思上進，且前已因施
    用毒品案件，經二次觀察、勒戒（此參臺灣高等法院被告全
    國前案紀錄表即明），卻未能把握自新機會徹底戒除施用毒
    品之惡習，仍再施用足以導致人體機能發生依賴性、成癮性
    及抗藥性等障礙之第二級毒品安非他命，戕害自身健康，漠
    視法令禁制，惟尚能坦承犯行，犯後態度頗佳，兼衡其犯罪
    動機、手段、施用毒品之次數等一切情狀，量處如主文所示
    之刑，並諭知易科罰金之折算標準，以資懲儆。又扣案之安
    非他命二包（驗餘淨重各為零點一一八二公克、零點四五四
    七公克），均應依毒品危害防制條例第十八條第一項前段沒
    收銷燬之。
據上論斷，應依刑事訴訟法第二百九十九條第一項前段，毒品危
害防制條例第十條第二項、第十八條第一項前段，刑法第十一條
前段、第五十六條、第四十一條第一項前段，罰金罰鍰提高標準
條例第二條，判決如主文。
本案經檢察官孟令士到庭執行職務。
中　　華　　民　　國　　94　　年　　1 　　月　　19　　日
                      臺灣臺北地方法院刑事第一庭
                          審判長法  官  陳興邦
                                法  官  劉亭柏
                                法  官  劉素如
上正本證明與原本無異。
如不服本判決，應於判決送達後10日內向本院提出上訴狀（應抄
附繕本）。告訴人或被害人如對於本判決不服者，應具備理由請
求檢察官上訴，其上訴期間之計算係以檢察官收受判決正本之日
期為準。
　　　　　　　　　　　　　　　　書記官　陳俐妙
中　　華　　民　　國　　94　　年　　1 　　月　　19　　日
